臺灣臺北地方法院民事裁定
110年度重訴字第956號
原      告  張秦瑜  
訴訟代理人  李柏洋律師
被      告  廖淑霞  
            薛國芩  
            廖芸華  
            方琮櫻  
上列當事人間請求拆屋還地等事件，本院裁定如下：
    主  文
原告應於收受本裁定送達後五日內，補繳第一審裁判費新臺幣參
萬伍仟貳佰捌拾捌元，逾期即駁回原告之訴。
    理  由
一、按原告起訴不合程式，法院應以裁定駁回之，但其情形可以
    補正者，審判長應定期間先命補正，民事訴訟法第249條第1
    項第6款定有明文。而因財產權提起民事訴訟，應以起訴時
    之訴訟標的金額，或由法院依職權調查證據後所核定訴訟標
    的之交易價額，或原告就訴訟標的所有之利益，按法定訴訟
    費用徵收標準計繳裁判費，乃同法第77條之13及第77條之1
    第1至3項所明定起訴之必備程式。又依同法第77條之2規定
    ，以一訴主張數項標的，且所主張之數項標的並無互相競合
    或應為選擇關係者，其訴訟標的價額合併計算之；但附帶請
    求之孳息、損害賠償、違約金或費用，不併算其價額。另因
    定期給付或定期收益涉訟，以權利存續期間之收入總數為準
    ；期間未確定時，應推定其存續期間，但其期間超過10年者
    ，以10年計算，同法第77條之10亦有明定。
二、本件原告以其所有坐落臺北市○○區○○街○○段000地號、權利
    範圍2分之1土地（下稱系爭土地）遭被告長期無權占用，依
    民法第767條第1項、第821條及第179條規定提起訴訟，聲明
    請求：㈠被告廖淑霞應給付原告新臺幣（下同）93萬4,104元
    ，及自起訴狀繕本送達翌日起至清償日止，按週年利率5％計
    算之利息，並自民國110年11月5日起至騰空返還系爭土地之
    日止，每月給付原告1萬5,546元；㈡被告薛國芩應將系爭土
    地上如附圖所示B部分，面積50平方公尺，門牌號碼臺北市○
    ○區○○路○段00巷0弄00號之建物（下稱系爭建物）拆除，將
    該部分土地遷讓返還原告及其他共有人全體；㈢被告薛國芩
    應給付原告88萬1,230元，及自起訴狀繕本送達翌日起至清
    償日止，按週年利率5％計算之利息，並自110年11月5日起至
    騰空返還系爭土地之日止，每月給付原告1萬4,666元；㈣被
    告廖淑霞、廖芸華應連帶給付原告107萬9,849元，及自起訴
    狀繕本送達翌日起至清償日止，按週年利率5％計算之利息；
    ㈤被告廖淑霞、廖芸華應給付原告
　　29萬5,447元，及自起訴狀繕本送達翌日起至清償日止，按
    週年利率5％計算之利息，並自110年11月5日起至騰空返還系
    爭土地之日止，每月給付原告2萬2,880元；㈥被告方琮櫻應
    給付原告232萬6,449元，及自起訴狀繕本送達翌日起至清償
    日止，按週年利率5％計算之利息，並自110年11月5日起至騰
    空返還系爭土地之日止，每月給付原告3萬8,720元，乃因財
    產權而起訴，雖據繳納裁判費19萬8,472元，然訴訟標的價
    額為法院應依職權調查核定之事項，不受當事人主張拘束（
    最高法院99年度台抗字第214號、97年度台抗字第316號裁定
    要旨參照），查關於原告訴之聲明第㈠項前段、第㈣項、第㈤
    項前段及第㈥項前段請求被告廖淑霞、廖芸華、方琮櫻一次
    給付金錢部分，其訴訟標的金額分別為93萬4,104元、107萬
    9,849元、29萬5,447元、232萬6,449元（法定遲延利息屬附
    帶請求，不併算其金額）；第㈠項後段、第㈤項後段及第㈥項
    後段請求被告廖淑霞、廖芸華、方琮櫻按月給付金錢部分，
    則具定期給付或收益之性質，其訴訟標的價額應依不當得利
    返還請求權之權利存續期間定之，惟因被告騰空返還系爭土
    地之日無法確定，故就訴訟標的價額顯逾150萬元，屬得上
    訴第三審之本案，宜以判決確定日推定前開權利存續期間，
    即參考各級法院辦案期限實施要點規定，第一、二、三審民
    事通常程序審判案件之期限分別為1年4月、2年、1年，推定
    其存續期間至少4年4個月，未逾10年，是核定此部分訴訟標
    的價額為401萬1,592元【計算式：每月（1萬5,546元＋2萬2,
    880元＋3萬8,720元）×（4×12＋4）月＝401萬1,592元】。另原
    告訴之聲明第㈡項及第㈢項請求被告薛國芩拆屋還地及給付金
    錢部分，第㈡項請求返還之系爭土地每平方公尺公告現值為3
    3萬1,000元，則以原告主張被告薛國芩占用面積50平方公尺
    計算，該部分訴訟標的價額應核定為1,655萬元（計算式：
    面積50平方公尺×每平方公尺公告現值33萬1,000元＝1,655萬
    元），而第㈢項請求相當於租金之不當得利因屬附帶請求，
    故不併算其訴訟標的價額（最高法院102年度台抗字第429號
    、99年度台抗字第275號裁定要旨參照）。綜上，本件訴訟
    標的價額核定為2,519萬7,441元（計算式：93萬4,104元＋10
    7萬9,849元＋29萬5,447元＋232萬6,449元＋401萬1,592元＋1,6
    55萬元＝2,519萬7,441元），應徵第一審裁判費23萬3,760元
    ，扣除原告已繳金額後，尚欠3萬5,288元（計算式：23萬3,
    760元－19萬8,472元＝3萬5,288元）。茲限原告於本裁定送達
    後5日內補繳上開不足額之裁判費，逾期未繳，即駁回其訴
    。此外，原告尚應持本裁定向戶政事務所申請被告之最新戶
    籍謄本（記事欄勿省略）一併陳報到院，俾利訴訟程序之進
    行，附此敘明。
三、依法裁定如主文。
中　　華　　民　　國    110   年    12    月    2     日
                  民事第七庭  法　官  黃珮如
以上正本係照原本作成
如不服本裁定關於核定訴訟標的價額部分，應於送達後十日內向
本院提出抗告狀，並繳納抗告費新臺幣一千元；其餘關於命補繳
裁判費部分，不得抗告。
中　　華　　民　　國　　110 　年　　12　　月　　2 　　日
                              書記官  張惠晴